【裁判字號】    89,訴,806
【裁判日期】    890711
【裁判案由】    違反藥事法
【裁判全文】
臺灣臺北地方法院刑事判決                          八十九年度訴字第八六號
    公  訴  人  臺灣臺北地方法院檢察署檢察官
    被      告  甲○○
右列被告因違反藥事法案件，經檢察官提起公訴（八十九年度偵字第三一七八號），
本院判決如左：
    主  文
甲○○連續幫助施用第二級毒品，累犯，處有期徒刑陸月，如易科罰金，以參佰元折
算壹日。
    事  實
一、甲○○前曾犯麻醉藥品管理條例等罪，其中一次係於民國（下同）八十三年八月
    間，因肅清煙毒條例等案件，經台灣高雄地方法院判處有期徒刑三年四月，復經
    台灣高等法院高雄分院（下簡稱高雄高分院）撤銷改判有期徒刑四年確定，其又
    於八十三年九月間因妨害自由案件，經台灣屏東地方地院判處有期徒刑二月確定
    ，嗣經高雄高分院就上開二判決裁定定應執行刑為有期徒刑四年一月確定，於八
    十四年二月十七日入監執行，八十七年一月六日假釋出獄，並於八十七年七月四
    日因假釋縮刑期滿執行完畢。猶不知悔改，明知其友人陳志成（五十七年八月二
    十九日生，已成年）有意購買第二級毒品安非他命，乃基於幫助陳志成（施用毒
    品部分另由檢察官依法偵辦）施用第二級毒品安非他命之概括犯意，先後於八十
    八年十一月五日二十二時許、八十九年一月二十八日二十二時，連續在陳志成之
    台北市○○街八六二號一樓住處，將陳志成每次出資新台幣（下同）一萬五千元
    ，由甲○○向年籍姓名不詳之成年男子「阿全」在台北市○○○路○段附近某不
    詳超商代購取得之第二級毒品安非他命交付委託人陳志成施用，幫助陳志成施用
    第二級毒品安非他命。嗣於八十九年一月三十日十九時許，在台北市○○街、富
    錦街口為警查獲，陳志成供出上情，並在其上開住處扣得甲○○轉讓陳志成所持
    有之第二級毒品安非他命四小包（毛重十七點一六公克，淨重十六點五公克）。
二、案經台北市政府警察局文山第一分局移送臺灣臺北地方法院檢察署檢察官偵查起
    訴。
    理  由
一、訊據被告甲○○固供承係伊二次向年籍姓名不詳之成年男子「阿全」拿取第二級
    毒品安非他命，再交予陳志成，一包為一萬五千元，扣案之四小包安非他命即是
    伊交給陳志成之部分等情，惟矢口否認有何右開犯行，辯稱：陳志成跟買主講好
    後，原先都認識，只確實他不知阿全電話，嗣因陳志成晚上值班，所以把錢交給
    伊，叫伊去拿云云。然查右揭事實，業據被告於警訊時坦承不諱（見偵查卷第四
    頁反面、第五頁正面），證人陳志成於警訊、偵查中亦均證稱伊二次均拿一萬五
    千元給被告甲○○去買等語，並未證稱曾直接向「阿全」以電話接洽後，再請被
    告代為拿取安非他命之情，且被告苟僅提供「阿全」電話予陳志成，當不至於先
    後二次均經由被告向「阿全」拿取安非他命，顯然應係陳志成每次交付一萬五千
    元予被告向「阿全」取得安非他命再轉交陳志成無訛，此外扣案之被告交付陳志
    成所持有之四小包結晶物（毛重十七點一六公克，淨重十六點五公克），確為第
    二級毒品安非他命等情，亦有台北市政府警察局保安大隊第一中隊查獲涉嫌毒品
    危害防制條例毒品初步鑑驗報告單一紙在卷可稽，故被告所辯，顯係事後卸責之
    詞，不足採信，本件事證明確，其犯行堪以認定，應依法論科。
二、核被告所為，係犯刑法第三十條第一項、毒品危害防制條例第十條第二項之幫助
    施用第二級毒品罪；被告代購毒品幫助施用前後持有毒品之低度行為為其幫助施
    用毒品之高度行為吸收，不另論罪。又按受託代買，受託代買之人僅係替委託人
    持有，其將毒品交付委託人，乃受託代買之當然結果，其間並無移轉所以權之意
    思，而牙保則為僅為居間介紹，並無居間者交付之行為，查本件被告受陳志成之
    託代為向「阿全」購買安非他命供其施用，該安非他命之所有權自始即歸屬於委
    託人陳志成，被告僅係替陳志成持有，其之所以將安非他命交付陳志成，乃受託
    代買之當然結果，故公訴人認陳志成與賣主「阿全」聯絡談妥金額、數量、並約
    定交易地點後，由被告代為取貨，係涉犯藥事法第八十三條第一項牙保禁藥罪嫌
    部分，僅為被告之自白，並無其他證據得證明其真實，自與牙保之定義有間，起
    訴法條容有未洽，應予變更。又查被告先後二次犯行，時間緊接，罪名與構成要
    件相同，顯係基於概括犯意而為，應依連續犯規定論以一罪，並加重其刑。再查
    被告前曾於八十三年八月間，因肅清煙毒條例等案件，經台灣高雄地方法院判處
    有期徒刑三年四月，復經高雄高分院撤銷改判有期徒刑四年確定，其又於八十三
    年九月間因妨害自由案件，經台灣屏東地方地院判處有期徒刑二月確定，嗣經高
    雄高分院就上開二判決裁定定應執行刑為有期徒刑四年一月確定，於八十四年二
    月十七日入監執行，八十七年一月六日假釋出獄，並於八十七年七月四日因假釋
    縮刑期滿執行完畢等情，此有臺灣高等法院檢察署刑案案紀錄簡覆表一紙附卷可
    按，其於五年以內再犯本件有期徒刑以上之罪，為累犯，應依法遞予加重其刑。
    末查被告受友人陳志成之託，幫助其施用第二級毒品，為從犯，依刑法第三十條
    第二項之規定，按正犯之刑減輕之。並依刑法第七十一條第一項之規定，先遞予
    加重後減輕之。爰審酌被告犯罪之動機、目的、手段、品行、智識程度、所生危
    害及犯罪後之態度等一切情狀，量處如主文所示之刑。至扣案之第二級毒品安非
    他命四小包（毛重十七點一六公克，淨重十六點五公克），所有權屬陳志成所有
    ，係供陳志成施用之物，爰不於本案宣告沒收，併予敘明。
據上論斷，應依刑事訴訟法第二百九十九條第一項前段、第三百條，毒品危害防制條
例第十條第二項，刑法第十一條前段、第五十六條、第三十條、第四十七條、第四十
一條，罰金罰鍰提高標準條例第二條，判決如主文。
本案經檢察官孟令士到庭執行職務
中    華    民    國      八十九      年      七      月      十一      日
                                      臺灣臺北地方法院刑事第九庭
                                          法  官  黃  雯  惠
右正本證明與原本無異。
如不服本判決，應於判決送達後十日內，向本院提出上訴狀。
                                          書記官  林  素  霜
中    華    民    國      八十九      年      七      月      十八      日
附錄本案論罪科刑法條全文：
毒品危害防制條例第十條
施用第一級毒品者，處六月以上五年以下有期徒刑。
施用第二級毒品者，處三年以下有期徒刑。


司法院資訊處製作；財團法人民間司法改革基金會備份。
